臺灣高等法院高雄分院民事裁定　　　　　100年度抗字第134號
抗　告　人　張秀蘭
相　對　人　周勇吉
上列當事人間聲請假處分事件，抗告人對於中華民國100 年4 月
6 日臺灣屏東地方法院100 年度裁全字第245 號裁定提起抗告，
本院裁定如下：
    主  文
抗告駁回。
抗告訴訟費用由抗告人負擔。
    理  由
一、本件抗告意旨略以：抗告人之夫楊秋華雖於97年7 月24日上
    午10時50分許，騎乘機車沿屏東縣屏東市○○路○ 段由北向
    南直行，途經和生路2 段68號前，與相對人所騎乘之機車發
    生碰撞，致相對人受傷。然本件車禍之發生，係因相對人素
    有高血壓疾病，當時突然引起腦中風，左側腦內出血併右側
    肢體偏癱，重心不穩而緊急煞車，楊秋華閃避不及，乃自後
    撞上相對人所騎乘之機車而肇事，然楊秋華亦因之受有傷害
    ，惟原法院竟於100 年3 月16日以98年度重訴字第47號判決
    命楊秋華應賠償相對人新臺幣（下同）166 萬7951元及法定
    遲延利息，已有不當。況抗告人與前揭交通事故無關，並非
    相對人之債務人，乃原法院竟依相對人之聲請，裁定准相對
    人供擔保後，就抗告人所有坐落屏東縣屏東市○○段215-20
    地號土地及其上同段981 建號建物即門牌號碼屏東縣屏東市
    田中一橫巷165 號房屋（以下合稱系爭不動產）予以假處分
    ，顯有違誤。爰依法提起抗告，求予廢棄原裁定云云。
二、按債權人就金錢請求以外之請求，欲保全強制執行者，得聲
    請假處分。假處分，非因請求標的之現狀變更，有日後不能
    強制執行，或甚難執行之虞者，不得為之。民事訴訟法第53
    2 條定有明文。又請求及假處分之原因應釋明之，前項釋明
    如有不足，而債權人陳明願供擔保或法院認為適當者，法院
    得定相當之擔保，命供擔保後為假執行，此觀民事訴訟法第
    533 條前段準用同法第526 條第1 項、第2 項之規定自明。
    前開釋明，係指提出能即時調查，使法院信其主張為真實之
    一切證據而言。又假處分係保全強制執行方法之一種，原為
    在本案請求尚未經判決確定以前，預防將來債權人勝訴後，
    因請求標的之現狀變更，有日後不能強制執行或甚難執行之
    虞而設。至債權人聲請假處分所主張之權利，債務人對之有
    所爭執者，應於現在或將來有訴訟繫屬時，請求法院為本案
    之判決，以資解決，尚非聲請假處分時，應先解決之問題（
    最高法院69年台抗字第72號判例參照）。
三、本件相對人在原法院聲請假處分主張：抗告人之夫楊秋華於
    97年7 月24日上午10時50分許，騎乘車號PAH-637 號機車沿
    屏東縣屏東市○○路○ 段由北往南行駛，途經和生路2 段68
    號前，因疏未保持安全距離，而自後追撞相對人所騎乘之車
    號PDA-889 號機車，致相對人頸椎第5-7 節骨折，合併脊髓
    損傷、腦出血及挫傷，伴有長時間的意識喪失、器質性腦徵
    候群。嗣經相對人於98年4 月1 日提起刑事附帶民事訴訟，
    訴請楊秋華損害賠償，經原法院以98年度重訴字第47號判決
    楊秋華應給付相對人166 萬7951元及法定遲延利息。然相對
    人赫然發現楊秋華於99年11月9 日將其名下之系爭不動產贈
    與其妻即抗告人，並已於99年11月22日移轉登記完畢。惟楊
    秋華名下已無其他財產，楊秋華與抗告人間之贈與行為，顯
    有害於相對人之債權，相對人將依法提起民事撤銷詐害行為
    之訴。認恐系爭不動產之現狀變更，致有日後不能強制執行
    ，或甚難執行之虞，爰陳明願供擔保，聲請對系爭不動產為
    假處分，禁止抗告人對系爭不動產為移轉，設定抵押及一切
    處分行為，並陳明願供擔保，以補釋明之不足等情。原法院
    因認相對人已提出原法院98年度重訴字第47號判決，系爭不
    動產登記簿謄本（見原法院100 年度裁全字第245 號卷第4
    頁至第9 頁、第11頁、第12頁），釋明假處分之請求；並提
    出屏東縣屏東地政事務所異動索引1 份（見同上卷第10頁）
    ，釋明假處分之原因，且相對人陳明願供擔保，以補釋明之
    不足，爰酌定相當擔保金額准許之，揆諸首開說明，尚無不
    合。至於抗告人主張伊與本件車禍之發生無關，楊秋華於本
    件車禍亦受有傷害云云，核係對相對人聲請假處分所主張之
    權利有所爭執，應於現在或將來有訴訟繫屬時，請求法院為
    本案之判決，以資解決，抗告人執以抗告，自屬無理由，應
    予駁回。
四、據上論結，本件抗告為無理由，依民事訴訟法第495 條之1
    第1 項、第449 條第1 項、第95條、第78條，裁定如主文。
中    華    民    國  100     年    5     月    19    日
                              民事第三庭
                                  審判長法官  張國彬
                                  法      官  甯  馨
                                  法      官  吳登輝
以上正本證明與原本無異。
如不服本裁定應於送達後10日內向本院提出再抗告狀（並按他造
當事人之人數附繕本），並繳納再抗告費新台幣1,000元。
再為抗告僅得以適用法規顯有錯誤為理由，並應委任律師為代理
人。如委任律師提起抗告者，應一併繳納抗告費。
中    華    民    國    100   年    5     月    20    日
                                  書  記  官 廖素珍
附註：
抗告人之配偶、三親等內之血親、二親等內之姻親，或抗告人為
法人、中央或地方機關時，其所屬專任人員具有律師資格並經法
院認適當者，亦得為第三審代理人。
抗告人或其法定代理人具有律師資格者及前項情形，應於提起抗
告或委任時釋明之。